臺灣基隆地方法院民事裁定　　　　　　　　96年度監字第28號
聲　請　人　乙○○
相　對　人　丙○○
上列當事人間聲請指定監護人事件，本院裁定如下：
    主  文
聲請駁回。
聲請程序費用由聲請人負擔。
    理  由
一、聲請意旨略以：聲請人之子丁○○即未成年人甲○○之父與
    相對人原係夫妻，詎相對人於民國85年間甲○○出生未幾即
    無故離家攜同甲○○返回印尼，88年間丁○○與相對人經本
    院87年度婚字第64號判決離婚，並定兩造所生之子甲○○權
    利義務之行使負擔由丁○○任之，90年間甲○○並由印尼返
    台與聲請人共同居住迄今，惟丁○○於96年4月2日死亡，相
    對人下落不明，無法行使負擔對於未成年人甲○○之權利義
    務，實有為未成年人甲○○指定監護人必要，為此提起本件
    聲請等語。
二、按父母均不能行使、負擔對於未成年子女之權利義務，或父
    母死亡而無遺囑指定監護人時，依左列順序定其監護人：一
    與未成年人同居之祖父母，二與未成年人同居之兄姊，三不
    與未成年人同居之祖父母民法第1094條第1項定有明文。又
    未能依前項之順序定其監護人，或為未成年子女之最佳利益
    ，法院得依未成年子女、檢察官、當地社會福利主管機關或
    其他利害關係人之聲請，就其三親等內旁係血親尊親屬、社
    會福利主管機關、社會福利機構或其他適當之人選定或改定
    為監護人，並得指定監護之方法，同條第2項亦有明文。準
    此，僅於未成年子女之父母均不能行使、負擔對於未成年子
    女之權利義務，或父母死亡而無遺囑指定監護人，且無法依
    民法第1094條第1項所定順序定其監護人時，始由法院選定
    或改定未成年子女之監護人。
三、經查，聲請人主張之前揭事實，業據其提出戶籍謄本等件為
    證，並經本院依職權調閱本院87年度婚字第64號卷查核無訛
    ，另有內政部入出國及移民署96年5月2日移署資處娟字第
    09610053680號函附相對人入出國日期證明書、法務部－入
    出境資訊連結作業表附卷可憑，自堪信為真實。揆諸前揭說
    明，本件未成年人甲○○之父母既均不能行使、負擔對於未
    成年子女之權利、義務，現與未成年子女同居之祖父即聲請
    人依法當然為未成年子女之法定監護人，本件自無另行指定
    監護人之必要。從而，聲請人聲請指定聲請人為未成年人甲
    ○○之監護人，於法不合，應予駁回。
四、依非訟事件法第21條第1項、民事訴訟法第78條，裁定如主
    文。
中　　華　　民　　國　　96　　年　　7　　月　　31　　日
　　              家事法庭法　官　姚貴美
以上正本係照原本作成。
如對本裁定抗告，應於本裁定送達後10日內，向本院提出抗告狀
，並繳納抗告費新臺幣1000元，抗告於本院合議庭。
中　　華　　民　　國　　96　　年　　7　　月　　31　　日
                          書記官　江美琪
